# 关于将子公司光伏电站项目于合并层面确认为存货事项涉及的现金流问题

提问人：萨 巴克 劳 德 时间：2021-12-08 18:06:51
相关背景：A集团下属运营光伏电站的众多子公司，出售光伏电站是A集团一项主营业务，A集团在合并层面将持有销售的子公司光伏电站资产由在建工程/固定资产科目调整至存货列示，A集团通常仅以少量自有资金投入至子公司，子公司主要以银行借款方式筹集资金，用以建设电站；
电站销售收入确认具体原则：A集团通过转让子公司股权的方式实现光伏电站资产的销售，收入确认的金额为在子公司股权转让对价的基础上，加上子公司对应的负债，减去子公司除电站资产外剩余资产，将股权对价还原为子公司电站资产的对价，A集团将子公司电站资产确认为电站销售成本；
问题举例：A集团以自有资金 20 元投入子公司B（光伏电站项目公司），B将收到的 20 元计入吸收投资所受到的现金，同时B将从银行借到的贷款80 元计入借款收到的现金，假设B将收到的全部资金 100 元用于电站建设，在A集团合并层面该电站建设支出款项列示为购买商品接受劳务支付的现金 100 元，当年A集团以 30 元交易对价（净资产20+溢价 10 ）将B公司出售给第三方，并将该对价计入销售商品提供劳务收到的现金。由此导致在合并报表中该出售电站业务按总额法确认的收入成本会与实际现金流出现的错配，导致经营活动现金流为负（30-100=-70）。
现有如下请教陈老师及各位同仁：
1.将借款收到的现金 80 元计入经营活动现金流入消除该错配是否合理？
2.针对该业务是否有其他合理的处理方式呢？

回答人：chenyiwei
“将借款收到的现金 80 元计入经营活动现金流入消除该错配”的做法是不恰当的。
出现上述错配的原因，是因为转让价格 30 并不是真正的光伏电站（作为一项资产）的公允价值，还要加上所转移的负债的公允价值 80 。实际售价是 110 。但转移债务偿还责任的对价并未体现在现金流量表中。
在现行的现金流量表模式下，此问题很难完全解决，只能在附注中增补相关披露。